臺灣花蓮地方法院刑事判決　　　　　　 96年度簡上字第116號
上　訴　人
即　被　告　甲○○
　　　　　　丙○○
上列被告因贓物等案件，不服本院簡易庭中華民國96年5 月21日
96年度林簡字第48號第一審判決（聲請簡易判決處刑案號：96年
度偵字第1306號），提起上訴，本院管轄之第二審合議庭判決如
下：
    主  文
原判決撤銷。
甲○○攜帶兇器、踰越安全設備竊盜，處有期徒刑陸月，如易科
罰金，以新臺幣壹仟元折算壹日。減為有期徒刑參月，如易科罰
金，以新臺幣壹仟元折算壹日。緩刑貳年。
丙○○搬運贓物，處拘役參拾日，如易科罰金，以新臺幣壹仟元
折算壹日。減為拘役拾伍日，如易科罰金，以新臺幣壹仟元折算
壹日。緩刑貳年。
    事  實
一、甲○○意圖為自己不法所有，於民國96年2 月8 日上午7 時
    許，至花蓮縣瑞穗鄉舞鶴227 號前，跨過與其住處相鄰，由
    丁○○管理之菜園之鐵絲網圍籬，進入菜園內，持自備之鋤
    頭1 把竊取丁○○所有之咖啡樹落地發芽之幼苖164 株，得
    手後，佔為己有，並徒手將咖啡苖帶到菜園外路邊，裁植至
    培育杯上，丙○○見甲○○在培育咖啡苖，即協助甲○○培
    育，培育完成後，丙○○明知甲○○所培育之上開咖啡苖，
    係偷自丁○○菜園之贓物，竟基於搬運贓物之犯意，將贓物
    搬運至花蓮縣瑞穗鄉舞鶴228 號甲○○住處之後院放置，嗣
    經丁○○報警而由警當場查獲，並查扣贓物咖啡苖164 株。
二、案經丁○○訴由花蓮縣警局鳳林分局報告臺灣花蓮地方法院
    檢察署檢察官偵查及聲請簡易判決處刑。
    理  由
一、上揭事實業據被告甲○○、丙○○等2 人坦承不諱，核與告
    訴人丁○○指訴之內容相符，並有贓物認領保管單1 份、現
    場圖1 份、現場照片9 張等在卷可稽，足證被告2 人之自白
    與事實相符，應堪採信。本件事證明確，被告等之犯行均堪
    予認定，應依法論科。
二、按籬笆本係因防閑而設，自屬安全設備之一種，與牆垣係用
    土磚作成之性質有間（最高法院45年台上字第210 號判例參
    照）。經查，依告訴人於警詢時證述，其遭竊地點之菜園四
    周，係以鐵絲網圍成圍籬（警卷第6 頁），並無牆垣，應屬
    安全設備。又被告甲○○係由圍籬自然坍塌處跨越進入，並
    未毀損該項安全設備，此可由卷內所附現場照片（警卷第17
    至20頁）證明。又被告甲○○進入上開菜園內竊取咖啡苖時
    ，係持鋤頭1 把為挖掘工具，業據其於警詢時自白及告訴人
    於警詢中之指證明確，該鋤頭於客觀上足對人之生命、身體
    、安全構成威脅，乃具有危險性之兇器。核被告甲○○所為
    ，係犯刑法第321 條第1 項第3 款、第2 款之攜帶兇器、踰
    越安全設備竊盜罪；被告丙○○所為，係犯同法第349 條第
    2 項之搬運贓物罪。檢察官聲請簡易判決處刑書以被告甲○○係犯刑法第320 條第1 項之罪，嗣於原審調查程序中僅更
    正為同法第321 條第1 項第2 款之罪，仍有未洽，惟原審未
    查，亦漏引同條項第3 款攜帶兇器之加重條件，並誤將踰越
    安全設備竊盜論以踰越牆垣竊盜，於適用法律自有未合，難
    以維持，該部分應予撤銷改判。至被告丙○○部分，原審判
    決認事、用法及量刑均無不當。
三、爰審酌被告甲○○之素行尚佳，且犯罪之情狀亦非重大，復
    參酌其犯罪之動機、目的、手段，以及已坦承犯行，並賠償
    告訴人所受之損害，犯後態度良好，頗有悔意等一切情狀，
    量處如主文所示之刑，並諭知易科罰金之折算標準。又被告
    2 人行為係在96年4 月24日以前，合於中華民國96年罪犯減
    刑條例第2 條第1 項第3 款之規定，均應予減其宣告刑2 分
    之1 ，被告丙○○部分因原審未及適用減刑之規定，乃一併
    予撤銷改判，與被告甲○○部分均減刑為如主文所示，並均
    諭知減得之刑之易科罰金折算標準。
四、查被告2 人於原審判決後已與告訴人達成和解，並對告訴人
    為相當之賠償乙情，業據告訴人於本院審理中陳述明確，復
    有花蓮縣瑞穗鄉調解委員會調解書影本1 份附卷可按，足認
    被告2 人具有悔意，犯後態度良好，被告2 人均未曾因故意
    犯罪受有期徒刑以上刑之宣告，有臺灣高等法院被告前案紀
    錄表2 份在卷可佐，其2 人犯罪後已深知悔悟，且已與被害
    人達成和解，本院認其2 人經此教訓後，當知警惕，應無再
    犯之虞，因認其所宣告之刑，以暫不執行為適當，併予宣告
    緩刑2 年，以啟自新。
五、又被告甲○○犯本案竊盜所持之鋤頭，並未扣案，且尚無事
    實足認為係被告所有，依法不予宣告沒收，併此敘明。
據上論斷，應依刑事訴訟法第455條之1 第1項、第3項、第369條
第1項前段、第364條、第299條第1項前段，刑法第321條第1項第
3款、第2款、第349條第2項、第41條第1項前段、第74條第1項第
1款，刑法施行法第1條之1 第1項、第2項前段，中華民國96年罪
犯減刑條例第2條第1項第3款、第7條第1項、第9條，判決如主文
。
本案經檢察官乙○○到庭執行職務。
中　　華　　民　　國　　96　　年　　8 　　月　　9　　 日
                        臺灣花蓮地方法院刑事第二庭
                              審判長法　官  李豫雙
                                    法  官  俞秀美
                                    法  官  沈培錚
上列正本證明與原本無異。
本件不得上訴。
                                    書記官
中　　華　　民　　國　　96　　年　　8 　　月　　9 　　日
附錄本案所犯法條全文
中華民國刑法第321條第1項：
犯竊盜罪而有左列情形之一者，處6月以上、5年以下有期徒刑：
一、於夜間侵入住宅或有人居住之建築物、船艦或隱匿其內而犯
    之者。
二、毀越門扇、牆垣或其他安全設備而犯之者。
三、攜帶兇器而犯之者。
四、結夥三人以上而犯之者。
五、乘火災、水災或其他災害之際而犯之者。
六、在車站或埠頭而犯之者。
中華民國刑法第349條第2項：
搬運、寄藏、故買贓物或為牙保者，處5 年以下有期徒刑、拘役
或科或併科1 千元以下罰金。
